曬臺灣高等法院刑事裁定
110年度聲字第4512號
聲  請  人  臺灣高等檢察署檢察官
受  刑  人  賴沛宗



上列聲請人因受刑人數罪併罰有二裁判以上，聲請定其應執行之
刑（聲請案號：臺灣高等檢察署110年度執聲字第2010號），本
院裁定如下：
    主  文
甲○○所犯附表所示各罪所處之刑，應執行有期徒刑參年貳月。
    理  由
一、聲請意旨略以：受刑人甲○○因犯妨害自由等數罪，先後經判
    決確定如附表所示，爰依刑事訴訟法第477條第1項、刑法第
    53條、第50條第1項第1款、第2項、第51條第5款聲請定其應
    執行之刑（原聲請書附表編號2、3之犯罪日期分別補充為「
    106年10月間某日至106年12月5日」、「107年3月間某日至1
    07年4月30日」；編號8偵查(自訴)機關年度案號欄誤載為「
    新北地檢107年度偵字第23358號、108年度偵緝字第383、10
    13、1335號、108年度偵字第15339號106年度偵字第29069、
    29070號」，應更正為「新北地檢107年度偵字第23358號、1
    08年度偵緝字第383、1013、1335號、108年度偵字第15339
    號」）。
二、按裁判確定前犯數罪者，併合處罰之。但有得易科罰金之罪
    與不得易科罰金之罪者，不在此限；前項但書情形，受刑人
    請求檢察官聲請定應執行刑者，依第51條規定定之；數罪併
    罰，有二裁判以上者，依刑法第51條之規定，定其應執行之
    刑，刑法第50條第1項但書、第2項、第53條分別定有明文。
    次按數罪併罰已經裁判定應執行刑確定之各罪，如再就其各
    罪之全部或部分重複定應執行刑，均屬違反一事不再理原則
    ，不以定刑之各罪範圍全部相同者為限。然已經定應執行刑
    確定之各罪，如因增加經另案判決確定合於數罪併罰之其他
    犯罪，或原定應執行刑之數罪中有部分犯罪，因非常上訴、
    再審程序而經撤銷改判，或有赦免、減刑等情形，致原裁判
    定刑之基礎已經變動，或其他客觀上有責罰顯不相當之特殊
    情形，為維護極重要之公共利益，而有另定應執行刑之必要
    者，法院即不受原確定裁定實質確定力之拘束；為保障受刑
    人之程序利益，除顯無必要或有急迫情形外，法院於裁定前
    ，允宜予受刑人言詞、書面或其他適當方式，對本件定應執
    行刑案件陳述意見（最高法院110年度台抗字第489號裁定意
    旨參照）。
三、經查，受刑人因違反毒品危害防制條例、槍砲彈藥刀械管制
    條例、傷害、妨害自由等罪，經先後判處如附表所示之刑，
    均經確定在案，各罪中最早確定者為民國108年4月10日，而
    各罪之犯罪行為時間均在該裁判確定日期前所犯，且本院為
    本件聲請定應執行刑之犯罪事實最後判決法院等情，有各該
    判決書及本院被告前案紀錄表在卷可稽。又受刑人所犯附表
    編號1至7之罪，雖經臺灣臺中地方法院裁定其應執行刑確定
    ，然因增加另案判決確定合於數罪併罰之附表編號8之罪，
    致原裁定定刑之基礎已經變動，而有另定應執行刑之必要。
    核受刑人所犯附表編號1、4至8所示之罪為得易科罰金之罪
    ，附表編號2、3所示之罪為不得易科罰金之罪，經受刑人請
    求檢察官定其應執行之刑，並就所定刑期向本院表示「聲請
    人（應為「受刑人」之誤寫，以下更正之），因父親年邁且
    生病，晚年仍需受刑人早日回家照顧，懇請體恤受刑人家中
    情況，給予受刑人一次機會，受刑人保證返家後努力工作，
    照顧家中老小」等語，有定刑聲請切結書、110年12月3日陳
    述意見狀在卷可憑。檢察官據此聲請定其應執行之刑，本院
    審核認聲請為正當，應予准許，爰裁定如主文所示。至受刑
    人就附表編號4所示犯行尚有宣告併科罰金，因其他宣告刑
    並未科處罰金，不生定執行刑之問題，應依原判決宣告之刑
    併執行之，附此敘明。
四、依刑事訴訟法第477條第1項，刑法第50條第2項、第53條、
    第51條第5款，裁定如主文。　　
中　　華　　民　　國　　110 　年　　12　　月　　15　　日
　　　　　　　　　刑事第八庭　審判長法　官  陳世宗
　　　　　　　　　　　　　　　　　  法　官  呂寧莉
　　　　　　　　　　　　　　　　　  法　官  林呈樵
以上正本證明與原本無異。
如不服本裁定，應於收受送達後五日內向本院提出抗告狀。
                                    書記官　謝雪紅
中　　華　　民　　國　　110 　年　　12　　月　　15　　日

附表
編          號           1          2         3 罪          名  毒品危害防制條例 毒品危害防制條例 毒品危害防制條例 宣    告    刑  有期徒刑5月 有期徒刑8月 有期徒刑1年2月 犯  罪  日  期  106年11月15日 106年10月間某日至106年12月5日 107年3月間某日至107年4月30日 偵查(自訴)機關 年  度  案  號  新北地檢107年度毒偵字第1040號 新北地檢106年度偵字第38098號、107年度偵字第7536、13591號 新北地檢106年度偵字第38098號、107年度偵字第7536、13591號 最  後  事實審 法    院 新北地院 新北地院 新北地院  案    號 107年度簡上字 第1305號 107年度訴字 第760號、第826號 107年度訴字 第760號、第826號  判決日期 108年4月10日 108年5月15日 108年5月15日 確  定  判  決 法    院 新北地院 新北地院 新北地院  案    號 107年度簡上字 第1305號 107年度訴字 第760號、第826號 107年度訴字 第760號、第826號  判    決 確定日期 108年4月10日 108年6月21日 108年6月21日 是否為得易科罰金  之  案  件  是 否 否 備  註  新北地檢108年度執字第7998號 新北地檢108年度執字第10273號 新北地檢108年度執字第10273號   編號1-7經臺中地院以109年度聲字第3993號定應執行有期徒刑2年10月   
編          號           4          5          6 罪          名  槍砲彈藥刀械管制條例 毒品危害防制條例 傷害 宣    告    刑  有期徒刑3月，併科罰金新臺幣2萬元 有期徒刑5月 有期徒刑3月 犯  罪  日  期  107年4月30日為警查獲前某時 106年12月5日 106年5月3日 偵查(自訴)機關 年  度  案  號  新北地檢106年度偵字第38098號、107年度偵字第7536、13591號 新北地檢106年度偵字第11105號 新北地檢106年度少連偵字第520號、106年度偵字第29069、29070號 最  後  事實審 法    院 新北地院 新北地院 臺灣高等法院  案    號 107年度訴字第760號、第826號 108年度簡上字 第385號 108年度上訴字 第165號  判決日期 108年5月15日 108年6月12日 108年6月19日 確  定  判  決 法    院 新北地院 新北地院 臺灣高等法院  案    號 107年度訴字第760號、第826號 108年度簡上字 第385號 108年度上訴字 第165號  判    決 確定日期 108年6月21日 108年6月12日 108年6月19日 是否為得易科罰金  之  案  件  是 是 是 備  註  新北地檢108年度執字第10274號 新北地檢108年度執字第10700號 新北地檢108年度執字第11753號   編號1-7經臺中地院以109年度聲字第3993號定應執行有期徒刑2年10月   
編          號           7 8 罪          名  傷害 妨害自由 宣    告    刑  有期徒刑4月 有期徒刑6月 犯  罪  日  期  107年1月15日 106年10月3日 偵查(自訴)機關 年  度  案  號  臺中地檢108年度偵字第4696號 新北地檢107年度偵字第23358號、108年度偵緝字第383、1013、1335號、108年度偵字第15339號 最  後  事實審 法    院 臺中地院 臺灣高等法院  案    號 108年度易字 第2809號 108年度上訴字 第4242號  判決日期 108年12月25日 109年11月19日 確  定  判  決 法    院 臺中地院 臺灣高等法院  案    號 108年度易字 第2809號 108年度上訴字 第4242號  判    決 確定日期 109年2月25日 109年12月30日 是否為得易科罰金  之  案  件  是 是 備  註  臺中地檢109年度執字第6221號 新北地檢110年度執字第1789號   編號1-7經臺中地院以109年度聲字第3993號定應執行有期徒刑2年10月